【裁判字號】    97,審小上,134
【裁判日期】    980209
【裁判案由】    損害賠償
【裁判全文】
臺灣高雄地方法院民事裁定           97年度審小上字第134號
上  訴  人  丙○○○
被上訴人    甲○○
            乙○○
上列當事人間請求損害賠償事件，上訴人對於民國97年11月18日
本院高雄簡易庭97年度雄小字第4071號第一審判決提起上訴，本
院裁定如下：
    主    文
上訴駁回。
第二審訴訟費用新臺幣壹仟伍佰元由上訴人負擔。
    理    由
一、按對於小額程序第一審判決之上訴，非以其違背法令為理由
    ，不得為之；又上訴狀內應記載上訴理由，表明下列各款事
    項：1.原判決所違背之法令及其具體內容。2.依訴訟資料可
    認為原判決有違背法令之具體事實，民事訴訟法第436 條之
    24第2 項、第436 條之25分別定有明文。故對小額訴訟程序
    之第一審判決提起上訴時，其上訴狀或理由書應具體指摘原
    判決有何不適用法規或適用法規不當之情形，並揭示該法規
    之條項或其內容；若係成文法以外之法則，應揭示該法則之
    旨趣；倘為司法院解釋或最高法院之判例，則應揭示該判解
    之字號或其內容；如依民事訴訟法第469 條第1 款至第5 款
    所列情形為理由時，其上訴狀或理由書應揭示合於該條款之
    事實。如其上訴狀未依此項方法表明理由，其上訴即不合法
    ，應駁回其上訴。
二、上訴意旨略以：被上訴人均係壯年男子，僅因細故即故意共
    同傷害及公然侮辱上訴人，且其等於刑事及本件審理中猶圖
    卸責予上訴人之夫，仍再公然侮辱上訴人販售黑心麻油，且
    兩造名下均有相當財產，原審判決竟判處各賠償上訴人新臺
    幣（下同）10,000元、15,000元，而參酌本院96年度訴字第
    1665號民事判決，該行為人僅罵「不要臉、黃臉婆」即判須
    賠償1,500,000 元，原審判決實係以上訴人為乞丐，以判決
    之名行糟蹋、羞辱上訴人之實，不但與兩造財產況狀、被上
    訴人侵權行為嚴重程度不成比例，顯係裁量權濫用，違反恣
    意禁止原則，為此，爰依法提起上訴等語。
三、經查，上訴人所爭執之事項，業經原審依兩造陳述，並依職
    權調取本院96年度簡上字第1112號刑事判決暨該案卷宗等據
    以認定，進斟酌兩造身分、地位、經濟狀況及上訴人所受傷
    情等一切情狀，認被上訴人所應賠償精神慰撫金數額，已詳
    予具體載明。上訴意旨未具體指明原審判決就此部分有如何
    不適用法規或適用法規不當，或有民事訴訟法第469 條第 1
    款至第5 款所稱當然違背法令之情事，及符合該條款要件之
    具體事實。自難認其已合法表明上訴理由，依首揭說明，應
    認其上訴為不合法。
四、復按於小額訴訟之上訴程序，法院為訴訟費用之裁判時，應
    確定其費用額，民事訴訟法第436 條之19第1 項、第436 條
    之32第1 項定有明文。本件第二審裁判費用為1,500 元，應
    由上訴人負擔，爰併為裁定如主文第二項所示。
五、據上論結，本件上訴為不合法，依民事訴訟法第436 之32第
    1 項、第2 項、第436 條之19第1 項、第444 條第1 項前段
    、第95 條 、第78條，裁定如主文。
中    華    民    國    98    年    2     月    9     日
                  民事第二庭  審判長法  官  陳嘉惠
                                    法  官  黃悅璇
                                    法  官  張維君
以上正本係照原本作成。
本裁定不得抗告。
中    華    民    國    98    年    2     月    9     日
                                    書記官  林怡君


司法院資訊處製作；財團法人民間司法改革基金會備份。
